【裁判字號】    90,聲再,91
【裁判日期】    900522
【裁判案由】    傷害
【裁判全文】
臺灣高等法院臺南分院刑事裁定            九十年度聲再字第九一號  Ａ
      再審聲請人
      即受判決人  乙  ○  ○
右列聲請人因傷害案件，對於本院九十年度上易字第一四八號中華民國九十年四月十
二日確定判決（臺灣嘉義地方法院八十九年度易字第二七三號，起訴案號：臺灣嘉義
地方法院檢察署八十八年度偵字第七六二九、七六三○、七六三一、七六三二號，併
辦案號：八十九年度偵字第二七七二號）聲請再審，本院裁定如左：
      主      文
再審之聲請駁回。
      理      由
一、聲請意旨略稱：原確定判決依傷害罪判處聲請人乙○○有期徒刑四月、聲請人甲
    ○○有期徒刑三月，並均諭知如易科罰金以三百元折算一日。惟在場警員涂勝群
    、李永春於原審證稱：「伊到現場時陳實治已與他人吵起來，伊見陳劍勳先動手
    打人，二邊就打起來了」李永春復證稱：「伊在榕樹下看到乙○○、甲○○時均
    服裝整齊，身上無血跡及工具」，原確定判決就此重要證據漏未審酌，因依刑事
    訴訟法第四百二十一條規定聲請再審。
二、按刑事訴訟法第四百二十一條所謂重要證據漏未審酌，須該證據足以影響於原判
    決事實之認定，並以該證據已予提出，而被捨棄不予採用，並未敘明其捨棄之理
    由者為限。查原確定判決理由項下已敘明：「被告甲○○於原審（即第一審）雖
    辯稱：當天乙○○與伊在家泡茶，後來伊二人有經過現場，但僅在旁觀看，並未
    打人；被告乙○○辯稱：當天到他們辦喪事地點之前，係與甲○○在家泡茶，甲
    ○○帶伊經過現場時，警車與救護車都已在場，並無打人云云。惟查被告乙○○
    、甲○○於警訊及偵查中均稱係與綽號「阿芬」（按閩南語勳與芬發音相同，即
    陳劍勳）男子相約在嘉義縣鹿草鄉下麻村麻豆店派出所後面等候要一同去吃酒，
    但後來「阿芬」未出現，二人只在旁觀看打群架而未加入云云，且於本院審理時
    ，被告甲○○猶尚表示伊不認識陳劍勳，經隔離訊問供稱：當天「阿芬」確打過
    電話給伊，伊與乙○○在現場係為等「阿芬」，但沒找到「阿芬」。然經本院隔
    離訊問後，被告陳劍勳即供稱伊之綽號即叫「阿芬」，當天曾打電話找甲○○，
    但並未遇見甲○○，後於打架地點遇見；嗣經本院再點呼被告乙○○入庭應訊，
    被告乙○○乃供稱當天伊在甲○○處，十二時許有人打電話過來，後來伊與甲○
    ○搭計程車至打架地點等語。被告甲○○、乙○○二人前後供述不符，且被告甲
    ○○於本院審理時已親睹陳劍勳在場，理應知悉「阿芬」即陳劍勳，竟公然謊稱
    伊不認識陳劍勳，而案發時陳劍勳亦在場打架，被告甲○○、乙○○二人竟稱當
    天沒找到「阿芬」，亦與實情不符，衡諸被告二人辯詞閃爍，且對於認識陳劍勳
    及當天係陳劍勳約其到場等情，多所隱瞞，其辯詞顯係避就之詞，委不足採。況
    被告乙○○、甲○○傷害犯行，業據告訴人陳美鶴、共同被告賴德政、賴建成、
    證人賴陳金指證歷歷，而被告甲○○、乙○○復自陳與賴德政、陳美鶴等人並不
    認識亦無仇恨，倘被告甲○○、乙○○非係被告陳劍勳邀請而來協助，而僅在附
    近觀看未加入打鬥，衡情陳美鶴、賴德政等人當無攀誣之理！至於證人李永春警
    員在原審雖證稱伊在榕樹下看見乙○○、甲○○時均服裝整齊、身上無血跡及工
    具，然查證人李永春警員看到被告乙○○及甲○○時，係在被告等打架之後，未
    足以證明該二人未參與傷害犯行，其證詞僅能證明本件事後狀態，未足以證明乙
    ○○、甲○○事發當時未參與傷害犯行。況傷害他人而自己未受傷者，身上無血
    跡所在多有，與常情無違。是證人李永春警員此部分之證言，未足以推翻前述告
    訴人陳美鶴及賴德政之指訴。被告乙○○、甲○○所辯，即無足採。此外復有扣
    案斷裂棒球棍二支及現場照片廿幀在卷可資佐證。」此有聲請人提出之原確定判
    決影本在卷可稽，並無刑事訴訟法第四百二十一條所定就足生影響判決之重要證
    據漏未審酌之情形。
三、本件再審之聲請為無理由，應依刑事訴訟法第四百三十四條第一項裁定如主文。
中    華    民    國      九十      年      五      月      二十二      日
                                  臺灣高等法院臺南分院刑事第三庭
                                      審判長法官  黃    崑    宗
                                            法官  林    勝    木
                                            法官  楊    省    三
右正本證明與原本無異。
不得抗告。
                                      法院書記官  陳    嘉    琍
中    華    民    國      九十      年      五      月      二十三      日


司法院資訊處製作；財團法人民間司法改革基金會備份。
